【裁判字號】    89,易,237
【裁判日期】    890922
【裁判案由】    違反著作權法
【裁判全文】
臺灣花蓮地方法院刑事判決                          八十九年度易字第二三七號
    公  訴  人  臺灣花蓮地方法院檢察署檢察官
    被      告  甲○○
    選任辯護人  簡燦賢
右列被告因違反著作權法案件，經檢察官提起公訴（八十九年度偵續字第一九號），
本院判決如左：
    主  文
吳水藤明知係侵害電腦程式著作財產權之重製物而仍作為直接營利之使用，以此方法
侵害他人之著作權，處有期徒刑參月，如易科罰金，以參佰元折算壹日。
扣案之重製物「賭神二０００」光碟片參片，均沒收。
    事  實
一、吳水藤原來是花蓮市○○路二四四號「永大網路─連線遊戲」（公訴人誤載為「
    永大綱路」）店之負責人，明知店內所有的「賭神二０００」光碟片三片是侵害
    丁○○○國際股份有限公司（下稱歐樂公司）享有的電腦程式著作財產權的重製
    物（俗稱「大補帖」），竟然自八十八年九月間起，在店內供顧客在電腦上使用
    遊戲，以此方式作為直接營利的使用，直到八十八年十一月九日晚上七點多，才
    被警方持搜索票搜索查獲，並扣得重製物「賭神二０００」光碟片三片。
二、案經著作財產權人歐樂公司訴由花蓮縣警察局花蓮分局報告臺灣花蓮地方法院檢
    察署檢察官偵查起訴。
    理  由
一、被告甲○○對於上述的犯罪事實都加以全盤否認，辯稱：他只是投資該店，真正
    店內業務都是由店長乙○○負責，而且店內並不提供光碟片給顧客使用等語。但
    是經本院查證的結果，被告負責的「永大網路」店內有提供「賭神二０００」的
    重製光碟片供顧客以電腦遊戲以直接營利的事實，業據告訴代理人謝信達及謝文
    辰指述歷歷，而且重製的三片光碟片是在店內查獲的事實，亦經證人即負責現場
    搜索的警員丙○○證述詳細，並有扣案照片數張可以佐證，證人乙○○也結證稱
    店內事務是由甲○○負責，甲○○熟悉店內經營事物等情，而扣案的三張光碟片
    確實是「賭神二０００」的重製物，也經本院於八十九年七月十八日當庭勘驗屬
    實，再參酌警方查獲時永大網路店以處於歇業狀態，而查扣的重製光碟片是收放
    在店內桌上的光碟片收納袋內，衡情該收納袋內的財物都是店內的所有物，而非
    客人遺留或乙○○離職未帶走之物，甲○○辯稱不知光碟片為何人所有，實難採
    信。此外，並有執照協議書暨譯本權利讓渡書、公司執照、營利事業登記證、許
    可證等資料可以參考，所以被告上開辯解，並不足採，本件事證已經很明確，被
    告犯行可以認定。
二、按明知係侵害電腦程式著作財產權之重製物而仍作為直接營利之使用者，除著作
    權法令有規定外，視為侵害著作權或製版權，著作權法第八十七條第五款定有明
    文，行為人應依同法第九十三條第三款處罰，所以本件被告的行為所觸犯的罪名
    是：著作權法第九十三條第三款之侵害他人著作權罪。本院審酌被告因一時貪圖
    蠅頭小利，而將重製光碟片作為直接營利的使用，已侵犯著作權人之權利，並審
    酌其行為手段、所造成之損害、犯罪後的態度等一切情狀，量處如主文所示之刑
    ，並諭知易科罰金之折算標準。
三、扣案之重製物「賭神二０００」光碟片三片，業經本院認定是被告所有供犯罪所
    用之物，爰併依刑法第三十八條第一項第二款之規定宣告沒收
四、據上論斷，應依刑事訴訟法第二百九十九條第一項前段，著作權法第九十三條第
    三款、第八十七條第五款，刑法第十一條前段、第四十一條，第三十八條第一項
    第二款、罰金罰鍰提高標準條例第二段，判決如主文。
本案經檢察官李子春到庭執行職務。
中     華     民     國     八十九     年     九     月     二十二      日
                                臺灣花蓮地方法院刑事庭
                                    法  官   陳  雅  敏
右正本證明與原本無異。
如對本判決不服，應於送達後十日內，向本院提出上訴狀。（應抄附繕本）告訴人或
被害人如對於本判決不服者，應具備理由請求檢察官上訴，其上訴期間之計算係以檢
察官收受判決正本之日期為準。
                                   法院書記官
中     華     民     國    八十九      年      九    月      二十八     日
附錄本判決論罪之法律條文：
著作權法第九十三條第三款
有左列情形之一者，處二年以下有期徒刑，得併科新臺幣十萬元以下罰金：
三以第八十七條各款方法之一侵害他人之著作權者。
著作權法第八十七條第五款：
有左列情形之一者，除本持另有規定外，視為侵害著作權或製版權：
五明知係侵害電腦程式著作財產權之重製物而仍作為直接營利之使用者。


司法院資訊處製作；財團法人民間司法改革基金會備份。
